臺灣士林地方法院刑事判決　　　　　　　96年度交訴字第85號
公　訴　人　臺灣士林地方法院檢察署檢察官
被　　　告　丙○○
上列被告因公共危險等案件，經檢察官提起公訴（96年度偵字第
7516號），被告為有罪之陳述，本院合議庭裁定改行簡式審判程
序，並判決如下：
    主  文
丙○○犯肇事致人傷害逃逸罪，累犯，處有期徒刑捌月，減為有
期徒刑肆月，如易科罰金以新臺幣壹仟元折算一日。
被訴過失傷害部分公訴不受理。
    事  實
一、丙○○前因違反毒品危害防制條例案件，經臺灣板橋地方法
    院以95年簡字第2561號判決處有期徒刑三月，嗣經臺灣板橋
    地方法院檢察署檢察官提起上訴，由臺灣板橋地方法院以95
    年度簡上字第404 號判決撤銷原判，改判處有期徒刑五月，
    並於95年9 月28日確定，而於95年11月15日易科罰金執行完
    畢。詎其仍不知悔悟，而於民國96年3 月9 日20時55分許，
    駕駛車牌號碼CX─3452號自用小客車，沿臺北市大同區○○
    ○路由南往北方向行駛，途經臺北市大同區○○○路○ 段19
    號前之無號誌之交岔路口，理應注意車輛行駛時，駕駛人應
    注意車前狀況，隨時採取必要之安全措施及汽車行駛至交岔
    路口，轉彎車應讓直行車先行。而依當時之天候、光線、路
    況等情形，又無不能注意之情事，竟疏於注意上揭規定，於
    通過上開交岔路口時，貿然加速左轉行駛，未禮讓直行車先
    行，而不慎撞擊同向自後方駛來由甲○所騎乘後座搭載乙○
    ○之車牌號碼BNU-122 號重型機車，至渠等人車倒地後，致
    甲○受有左右腳擦傷之傷害；乙○○受有右手臂、右腳及腰
    部疼痛之傷害。詎丙○○明知已肇事致人受傷，竟不思停車
    救護，反而加速駕車逃離現場。嗣經乙○○記下車號報警而
    循線查獲，而查悉上情。
二、案經甲○、乙○○訴由臺北市政府警察局大同分局報請臺灣
    士林地方法院檢察署檢察官偵查起訴。
    理  由
壹、有罪部分（肇事致人受傷而逃逸部分）：
一、前揭犯罪事實，業據被告丙○○於本院準備程序及審理時供
    認不諱（見本院96年9 月7 日準備程序筆錄、96年11月14日
    準備程序筆錄及審判筆錄），核與告訴人即被害人甲○、乙
    ○○於警詢時指訴及偵查中證述情節相符（見偵卷第13至18
    頁、第36至37頁），復有交通事故談話紀錄表、道路交通調
    查報告表(一)、(二)、道路交通事故現場圖、交通事故初步分析
    研判表各一份、現場照片八張及甲○受傷照片二張在卷可資
    佐證，足徵被告自白與事實相符。本件事證明確，被告犯行
    堪以認定。
二、按刑法第185 條之4 之肇事致人受傷逃逸罪，係以處罰肇事
    後逃逸之駕駛人為目的，蓋駕駛人於事故發生後，隨即駕車
    逃離現場，不僅將使肇事責任認定困難，更可能使受傷之人
    喪失生命或求償無門，為防止被害人死傷之擴大，並促使駕
    駛人於肇事後能對被害人即時救護，以減少死傷，是該罪之
    成立祇以行為人有駕駛動力交通工具肇事，致人死傷而逃逸
    之事實為已足，至行為人之肇事有無過失，則非所問。因此
    ，本條所欲規範者乃當事人於交通事故發生時（不論其有無
    故意或過失）違背救護義務，遺棄被害人於不顧之逃逸行為
    。查被告駕駛上開自用小客車肇事後，已知被害人甲○、乙
    ○○因而受有傷害，然其卻未採取救護或其他必要措施，亦
    未在現場等候處理，竟仍逕行駕車逃離現場。核被告所為，
    係犯刑法第185 條之4 之肇事致人受傷逃逸罪。又被告有事
    實欄所述之犯罪科刑執行情形，有臺灣高等法院被告前案紀
    錄表附卷可參，其於有期徒刑執行完畢五年內，再故意犯本
    件有期徒刑以上之肇事致人受傷而逃逸罪，應依刑法第47條
    第1 項之規定論以累犯，並加重其刑。爰審酌被告駕駛汽車
    肇事致人傷害後，對於告訴人等未施予必要救護，並駕車逃
    逸，及其犯罪之動機、告訴人等受傷程度，與被告犯罪後供
    認犯行之態度，並考量被告已於本院準備程序時賠償告訴人
    等新臺幣二萬元，且告訴人等亦已撤回告訴，不再追究被告
    刑責（見本院96年11月14日準備程序筆錄及卷附刑事撤回告
    訴狀）等一切情狀，量處有期徒刑八月。被告犯罪時間在96
    年4 月24日以前，合於中華民國九十六年罪犯減刑條例之減
    刑要件，所犯肇事致人傷害逃逸罪，依該條例規定減刑如主
    文所示，並諭知易科罰金之折算標準。
貳、公訴不受理部分（過失傷害部分）：
一、公訴意旨略以：被告丙○○於民國96年3 月9 日20時55分許
    ，駕駛車牌號碼CX─3452號自用小客車，沿臺北市大同區○
    ○○路由南往北方向行駛，途經臺北市大同區○○○路○ 段
    19號前之無號誌之交岔路口，理應注意車輛行駛時，駕駛人
    應注意車前狀況，隨時採取必要之安全措施及汽車行駛至交
    岔路口，轉彎車應讓直行車先行。而依當時之天候、光線、
    路況等情形，又無不能注意之情事，竟疏於注意上揭規定，
    於通過上開交岔路口時，貿然加速左轉行駛，未禮讓直行車
    先行，而不慎撞擊同向自後方駛來由甲○所騎乘後座搭載乙
    ○○之車牌號碼BNU-122 號重型機車，至渠等人車倒地後，
    致甲○受有左右腳擦傷之傷害；乙○○受有右手臂、右腳及
    腰部疼痛之傷害。因認被告涉有刑法第284 條第1 項前段之
    過失傷害罪嫌。
二、按告訴乃論之罪，告訴人於第一審辯論終結前得撤回其告訴
    ，又告訴經撤回者，應諭知不受理之判決，並得不經言詞辯
    論為之，刑事訴訟法第238 條第1 項、第303 條第3 款、第
    307 條分別定有明文。
三、查告訴人甲○、乙○○告訴被告過失傷害部分，公訴人認係
    觸犯刑法第284 條第1 項前段之過失傷害罪嫌，依同法第28
    7 條前段之規定，須告訴乃論。茲據告訴人等已於96年11月
    14日本院準備程序時當庭撤回其告訴在卷（見當日準備程序
    筆錄及卷附刑事撤回告訴狀），依照前揭規定，此部分爰不
    經言詞辯論，逕為不受理之諭知。
據上論斷，應依刑事訴訟法第299 條第1 項前段、第273 條之1
第1 項、第303 條第3 款、第307 條，刑法第185 條之4 、第47
條第1 項、第41條第1 項前段，刑法施行法第1 條之1 ，中華民
國九十六年罪犯減刑條例第2 條第1 項第3 款、第7 條、第9 條
，判決如主文。
本案經檢察官高俊申到庭執行職務。
中　　華　　民　　國　　96　　年　　11　　月　　30　　日
                  刑事第六庭法　官  周明鴻
以上正本證明與原本無異。
如不服本判決應於判決送達後10日內向本院提出上訴狀，其未敘
述上訴之理由者並得於提起上訴後20日內向本院補提理由書 (均
須按他造當事人之人數附繕本)。
                            書記官  丁梅芬
中　　華　　民　　國　　96　　年　　12　　月　　3 　　日
附錄本案論罪科刑法條之依據：
中華民國刑法第185條之4
（肇事遺棄罪）
駕駛動力交通工具肇事，致人死傷而逃逸者，處 6 月以上 5 年
以下有期徒刑。
